【裁判字號】    92,上訴,1905
【裁判日期】    920630
【裁判案由】    偽造文書
【裁判全文】
臺灣高等法院刑事判決                          九十二年度上訴字第一九０五號
    上  訴  人
    即 自訴 人  乙○○
    被      告  丙○○  台灣板橋地方法院檢察署檢察官
                甲○○  台灣板橋地方法院檢察署書記官
右上訴人因被告偽造文書案件，不服臺灣板橋地方法院九十一年度自字第四七八號，
中華民國九十二年四月二十八日第一審判決，提起上訴，本院判決如左：
    主  文
原判決撤銷，發回台灣板橋地方法院。
    理  由
一、本件原判決意旨係以：自訴人提起本件自訴，僅於自訴狀內記載被告姓名、性別
    ，並無住、居所、年籍、或其他足資辨別之特徵，是以本件自訴之法律上必備程
    式顯有欠缺，經原審於九十二年一月十五日裁定命自訴人於收受送達後五日內補
    正，並經自訴人於九十二年一月二十九日收受該裁定，有原審送達證書一紙在卷
    可稽，今補正期限已於九十二年二月三日屆滿，自訴人迄今仍未補正上述資料，
    本件提起自訴之程序違背規定，乃不經言詞辯論，逕為不受理判決。
二、自訴人上訴意旨則以：自訴人於自訴狀明載被告二人為台灣板橋地方法院檢察署
    執行科檢察官丙○○、書記官甲○○之姓名、性別、服務機關，並提出執行相關
    之函文，已足資辨別，且自訴狀繕本已於九十二年二月六日，向監所提出而補正
    等情，指摘原判決不當。
三、按提起自訴，應於自訴狀內記載被告之姓名、性別、年齡、籍貫、職業、住所或
    人數提出自訴狀繕本，為刑事訴訟法第三百二十條第二項、第三項所明定。經查
    ：原審固於九十二年一月十五日裁定命自訴人於收受送達後五日內補正被告楊勝
    人數提出自訴狀繕本（原審卷第三十五頁），自訴人並於九十二年一月二十九日
    收受該裁定，有原審送達證書一紙在卷可稽（原審卷第三十六頁），惟查自訴人
    已於自訴狀內記載「被告楊勝為台灣板橋地方法院檢察署檢察官、被告甲○○為
    同檢察署書記官」，並檢附檢察官執行指揮書及函文等相關文件（原審卷第一頁
    、第六頁、第七頁），依其記載之內容，已能確定其所訴追之人，原審再裁定命
    自訴人補正「被告丙○○、甲○○之確實性別、年齡、職業、住所或其他足資辨
    別之特徵」部分，自有未合。又自訴人已陳明於九十二年二月六日，向監所提出
    自訴狀繕本，是否屬實，亦有究明之必要，再自訴人於九十二年一月二十九日收
    受送達，其後有星期六、星期日之例假日及春節假期，補正期限似非於九十二年
    二月三日屆滿。綜上，本件上訴意旨並非無研議之必要，自訴人上訴為有理由，
    自應由本院將原判決撤銷，且為審級利益計，發回原審法院更為適當之裁判，並
    不經言詞辯論為之。
據上論斷，應依刑事訴訟法第三百六十九條第一項、第三百七十二條，判決如主文。
中      華      民      國    九十二    年      六      月     三十     日
                              臺灣高等法院刑事第二十四庭
                                  審判長法  官  陳  貽  男
                                        法  官  徐  世  禎
                                        法  官  李  世  貴
右正本證明與原本無異。
如不服本判決應於收受送達後十日內向本院提出上訴書狀，其未敘述上訴之理由者並
得於提起上訴後十日內向本院補提理由書（均須按他造當事人之人數附繕本）。
                                        書記官  魏  汝  萍
中      華      民      國    九十二    年      六      月     三十     日


司法院資訊處製作；財團法人民間司法改革基金會備份。
